【裁判字號】    98,審易,580
【裁判日期】    990129
【裁判案由】    竊盜等
【裁判全文】
臺灣新竹地方法院刑事宣示判決筆錄     98年度審易字第580號
公  訴  人  臺灣新竹地方法院檢察署檢察官
被      告  乙○○
指定辯護人  本院公設辯護人甲○○
上列被告因竊盜案件，檢察官提起公訴（98年度偵字第7012號）
後，聲請改依協商程序而為判決，本院於中華民國99年1月29日
下午4時，在本院刑事第八法庭宣示判決，出席職員如下：
                審判長法  官  劉兆菊
                      書記官  林兆嘉
                      通  譯  楊長育
法官起立朗讀判決主文、犯罪事實要旨、處罰條文，及告以上訴
限制、期間並提出上訴狀之法院，且諭知記載其內容：
一、主  文：
    乙○○犯攜帶兇器夜間侵入住宅竊盜罪，累犯，處有期徒刑
    柒月。
二、犯罪事實要旨：
（一）乙○○前於民國96年間，因竊盜案件，經本院於96年11月
      26日以96年度竹北簡字第400號判決判處有期徒刑4月確定
      ；又於同年間，因竊盜案件，經本院於97年1月9日以97年
      度竹北簡字第1號判決判處有期徒刑4月確定；上揭2 案嗣
      經本院於97年5月26日以97年度聲字第394號裁定定應執行
      有期徒刑6月確定，甫於97年9月30日縮刑期滿執行完畢。
      詎乙○○仍不知悔改，復基於意圖為自己不法所有之竊盜
      犯意，於98年9月7日凌晨1 時10分許之夜間，先以推開窗
      戶開啟後門，再從後門進入屋內之方式，侵入丙○○位在
      新竹縣湖口鄉○○路○段229巷12弄13號住處內，徒手竊取
      丙○○擺放在1 樓客廳桌上價值約新臺幣（下同）50元之
      檳榔15顆及荖葉16片等物，得手後藏置於身上，復找尋可
      供下手之財物時，見丙○○放置在客廳沙發旁之短褲口袋
      內有皮夾，乃持丙○○所有置於客廳桌子下之客觀上足以
      對人之生命、身體構成威脅，可供兇器使用之剪刀1 支剪
      破該短褲右後口袋（毀損部分未據告訴），以此方式行竊
      該皮夾之際，不慎將短褲（與皮夾間加裝防盜鐵鍊）跌落
      在地發出聲響，因而驚醒當時在客廳沙發上睡覺之丙○○
      致未得手，丙○○旋偕同鄰居楊來強逮捕乙○○並報警處
      理，嗣為警在乙○○身上查獲檳榔15顆及荖葉16片等物（
      業已發還丙○○具領）。
（二）案經丙○○訴由新竹縣政府警察局竹北分局報告臺灣新竹
      地方法院檢察署檢察官偵查起訴後，經檢察官聲請認罪協
      商判決。
三、處罰條文：
（一）刑法第321條第1項第1款、第3款、第47條第1項。
（二）按「所謂兇器，其種類並無限制，凡客觀上足對人之生命
      、身體、安全構成威脅，具有危險性之兇器均屬之，且祇
      須行竊時攜帶此種具有危險性之兇器為已足，並不以攜帶
      之初有行兇之意圖為必要」（最高法院79年度臺上字第52
      53號判例意旨參照）、「惟按攜帶兇器竊盜，祇須行竊時
      ，攜帶具有危險性之兇器為已足，本件扣案之螺絲起子雖
      為仙○理髮廳所有，並非被告所攜往，然被告既於行竊之
      際攜之為工具，在客觀上已足對他人之生命身體構成威脅
      ，具有危險性，自應成立刑法第三百二十一條第一項第三
      款之攜帶兇器竊盜罪。」（最高法院78年度臺上字第4422
      號判決意旨參照）；是刑法第321 條第1項第3款之攜帶兇
      器竊盜罪，自非以行為人自行攜帶兇器為必要。又夜間侵
      入住宅竊盜之加重竊盜犯行，本質即含有侵入住宅之內涵
      ，自毋庸在加重竊盜罪外，另論以侵入住宅罪。準此，被
      告乙○○無故侵入住宅之犯行，雖經告訴人丙○○提出告
      訴，但應為夜間侵入住宅竊盜之行為所吸收，不另論罪。
      公訴人認被告乙○○本件所為係犯刑法第306條第1項之侵
      入住宅罪、第321條第1項第1款、第3款之攜帶兇器夜間侵
      入住宅竊盜等罪嫌，且認被告乙○○係以一行為觸犯上開
      2 罪名，應從一重之攜帶兇器夜間侵入住宅竊盜罪處斷等
      等，顯有誤會，應僅論以單一之加重竊盜罪即可，附此敘
      明。
四、協商判決除有刑事訴訟法第455條之4第1項第1款於本訊問程
    序終結前，被告撤銷協商合意或檢察官撤回協商聲請者；第
    2款被告協商之意思非出於自由意志者；第4款被告所犯之罪
    非第455條之2第1項所定得以協商判決者；第6款被告有其他
    較重之裁判上一罪之犯罪事實者；第7 款法院認應諭知免刑
    或免訴、不受理者情形之一，及違反同條第2 項「法院應於
    協商合意範圍內為判決；法院為協商判決所科之刑，以宣告
    緩刑或2 年以下有期徒刑、拘役或罰金為限」之規定者外，
    檢察官與被告均不得上訴。
五、如有前項得上訴之情形，得自收受宣示判決筆錄送達之日起
    10日內，向本院提出上訴書狀，上訴於第二審法院。
本案經檢察官洪期榮到庭執行職務。
中    華    民    國    99    年    1     月    29    日
                  刑事第九庭    書  記  官  林兆嘉
                                審判長法官  劉兆菊
以上筆錄正本係照原本作成。
中    華    民    國    99    年    1     月    29    日
                                書  記  官  林兆嘉
附錄本案論罪科刑法條：
中華民國刑法第321條
犯竊盜罪而有左列情形之一者，處6月以上、5年以下有期徒刑：
一、於夜間侵入住宅或有人居住之建築物、船艦或隱匿其內而犯
    之者。
二、毀越門扇、牆垣或其他安全設備而犯之者。
三、攜帶兇器而犯之者。
四、結夥三人以上而犯之者。
五、乘火災、水災或其他災害之際而犯之者。
六、在車站或埠頭而犯之者。
前項之未遂犯罰之。

司法院資訊處製作；財團法人民間司法改革基金會備份。
